【裁判字號】    97,交聲,1801
【裁判日期】    971212
【裁判案由】    交管條例聲異
【裁判全文】
臺灣板橋地方法院交通事件裁定        97年度交聲字第1801號
原處分機關  交通部公路總局臺北區監理所板橋監理站
異  議  人
即受處分人  皇賞國際有限公司  址設臺北縣永和市○○路1號
代  表  人  甲○○
上列受處分人即異議人因違反道路交通管理處罰條例案件，對於
交通部公路總局臺北區監理所板橋監理站民國97年7 月2 日所為
之板監裁字第裁41-A00000000號裁決處分，聲明異議，本院裁定
如下：
    主    文
異議駁回。
    理    由
一、原處分意旨略以：異議人即受處分人皇賞國際有限公司所有
    之車牌號碼VG9-111 號輕型機車，於民國97年5 月20日15時
    59分許，停放於臺北市○○○路○ 段8 巷9 號前，因在劃有
    紅線路段停車，經臺北市政府警察局中正第一分局交通分隊
    執勤員警拍照採證後，逕行製單舉發，嗣受處分人雖提出申
    訴，然經原處分機關函請舉發機關查證後，仍認違規屬實，
    原處分機關乃依道路交通管理處罰條例第56條第1 項第1 款
    ，裁處受處分人罰鍰新臺幣（下同）600 元等語。
二、異議人異議意旨略以：本公司車輛於97年5 月20日停放中山
    北路1 段8 巷內，停放位置如舉發照片所示，在紅線外，水
    溝蓋外，較同巷內其他車輛停放於紅線上，自認應屬合法、
    合理的位置，既沒在紅線內、壓紅線或置於道路的公領域，
    警方卻無視狹窄畸零地應屬民地非道路認定，警方執法無標
    準，自由心證亂開單，本車主不服，爰依法聲明異議云云。
三、按禁止臨時停車線，用以指示禁止臨時停車路段，以劃設於
    道路緣石正面或頂面為原則，無緣石之道路得標繪於路面上
    ，距路面邊緣以30公分為度。本標線為紅色實線，禁止時間
    原則為全日24小時，道路交通標誌標線號誌設置規則第169
    條規定甚明。又設有禁止臨時停車標誌、標線處所不得臨時
    停車；汽車駕駛人停車時，在禁止臨時停車處所停車者，處
    600 元以上1,200 元以下罰鍰，道路交通安全規則第111 條
    第1項 第3 款、道路交通管理處罰條例第56條第1 項第1 款
    亦分別定有明文；經查：
(一)、本件異議人即受處分人皇賞國際有限公司所有之車牌號碼VG
    9-111 號輕型機車，於97年5 月20日15時59分許，停放於臺
    北市○○○路○ 段8 巷9 號前，因「在禁止臨時停車處所停
    車」之違規事實，經舉發單位臺北市政府警察局中正第一分
    局交通分隊值勤員警拍照逕行舉發等情，此有臺北市政府警
    察局97年5 月28日北市警交大字第A00000000 號舉發違反道
    路交通管理事件通知單影本1 紙及上開違規停車之舉發照片
    1 幀在卷可稽；異議人對其所有上開機車於前揭時地在劃有
    紅線路段停車之事實亦不爭執，此部分事實堪以認定。
(二)、雖異議人以前開情詞置辯；惟按道路交通管理處罰條例第3
    條第1 款規定，道路指公路、街道、巷衖、廣場、騎樓、走
    廊或其他供公眾通行之地方；綜而言之，道路之目的乃在供
    公眾通行，故應以是否供公眾通行為認定道路之標準；復按
    道路交通標誌標線號誌設置規則第149 條第1 項第5 款規定
    ：「紅實線：設於路側，用以禁止臨時停車」，而禁止臨時
    停車紅實線之設置，係為考量路段實際條件及行車安全確不
    適停車所繪設，目的在禁止所有車輛於繪設該類標線路段上
    之任何停車行為，故其禁止停車之效力係擴及標線之左右兩
    側至路權範圍為止，亦即基於道路交通標誌標線號誌設置規
    則第169 條第1 項之立法意旨並求法律適用之一致性，於道
    路緣石正面或頂面、無緣石道路於路面邊緣30公分等處所所
    劃設之禁止臨時停車紅實線，其禁止臨時停車路段除該標線
    以外之路幅，係屬騎樓或人行道者，應依其相關規定舉發外
    ，其禁停路段並無左右內外之分；至供公眾通行之公路、街
    道、巷衖，不論是否佔用私人土地，若有維護交通秩序與安
    全必要，經主管機關權衡，繪設禁止臨時停車紅色實線後，
    人民即有遵守義務，核與該禁止臨時停車處所是否佔用私人
    土地無涉；茲本件異議人既坦承於上揭時地停車之事實，而
    觀諸異議人所自繪之遭舉發地點示意圖及卷附舉發照片所示
    內容可知，舉發地點實位處巷道即屬供公眾通行之道路之一
    部，且經繪設有紅色實線之禁止臨時停車標線，而異議人所
    有之前開機車停車之位置既仍緊鄰該處路面紅色實線，即難
    謂其停車處所全無妨害公眾通行之情，異議人上開所辯，尚
    無足採。
四、從而，異議人既確有在禁止臨時停車處所停車之交通違規事
    實，原處分機關依道路交通管理處罰條例第56條第1 項第1
    款規定，對異議人裁處罰鍰新臺幣600 元，尚無違誤；本件
    異議人之聲明異議為無理由，應予駁回。
據上論斷，應依道路交通案件處理辦法第19條，裁定如主文。
中    華    民    國    97    年    12    月    12    日
                  交通法庭   法  官   陳明偉
以上正本證明與原本無異。
如不服本裁定，應於裁定送達後5 日內向本院提出抗告狀。
                             書記官   強梅芳
中    華    民    國    97    年    12    月    15    日


司法院資訊處製作；財團法人民間司法改革基金會備份。
